【裁判字號】    98,簡上,359
【裁判日期】    981015
【裁判案由】    違反著作權法
【裁判全文】
臺灣臺北地方法院刑事判決             98年度簡上字第359號
上  訴  人
即  被  告  甲○○
                      樓
上列上訴人即被告因違反著作權法案件，不服本院中華民國98年
8 月14日98年度簡字第2250號第一審刑事簡易判決（聲請簡易判
決處刑案號：98年度速偵字第86號及移送併案審理案號：98年度
偵字第17028 號），提起上訴，本院管轄之第二審合議庭判決如
下：
    主  文
上訴駁回。
甲○○緩刑貳年。
    事實及理由
一、本案經本院合議庭審理結果，認為第一審以上訴人即被告甲
    ○○明知係侵害著作財產權之光碟重製物而散布，而適用著
    作權法第91條之1 第3 項、第2 項、第98條但書，刑法第11
    條前段、第41條第1 項前段，逕以簡易判決判處上訴人即被
    告有期徒刑6 月，如易科罰金，以新臺幣1,000 元折算1 日
    ，經核認事用法並無不合，量刑亦稱妥適，另本案被告意圖
    散布而持有明知係侵害著作財產權之光碟重製物之低度行為
    ，應為散布之高度行為所吸收，不另論罪，原審於論罪攔內
    就此漏未論述應予補充外，其餘均引用附件第一審判決書所
    記載之事實、證據及理由。
二、上訴人即被告上訴意旨略稱：伊因身體欠佳，找不到工作，
    才會販賣盜版光碟，且伊為家中獨子，尚須扶養母親，請求
    從輕量刑云云，惟刑之量定係實體上賦予法院自由裁量之事
    項，倘未逾越法律規定之範圍，且無濫用權限之情事，即不
    得任意指摘為違法或不當。而本案被告所犯違反著作權法第
    91 條 之1 第3 項之罪，法定刑為6 月以上3 年以下有期徒
    刑，得併科新臺幣200,000 元以上2,000,000 元以下罰金。
    原審就被告之犯行，量處上述之刑（已是法定刑度之最低刑
    ），並未逾越法律規定之範圍，且與刑法總則所定量刑標準
    無違背，無濫用權限之情事，原審量刑應屬允洽。被告上訴
    請求從輕量刑，為無理由，應予駁回。
三、末查，被告前未曾受有期徒刑以上刑之宣告，此有臺灣高等
    法院被告前案紀錄表1 份存卷可考，被告因一時失慮致犯本
    罪，犯後已坦承犯行，尚知悔悟，參以被告罹患肺結核，併
    肋腹積水病症，有國防醫學院三軍總醫院附設民眾診療服務
    處診斷證明書1 份在卷可稽，其謀生不易，始會違犯本案，
    被告經此偵、審之教訓，自當知所惕勉而無再犯之虞，本院
    綜核各情認上開對被告所宣告之刑以暫不執行為適當，故併
    予宣告緩刑2 年，以啟自新。
據上論斷，應依刑事訴訟法第455 條之1 第1 項、第3 項、第36
8 條、第373 條，刑法第74條第1項第1款，判決如主文。
本案經檢察官楊婉鈺到庭執行職務。
中    華    民    國    98    年    10    月    15    日
                          臺灣臺北地方法院刑事第十七庭
                                  審判長法官  劉煌基
                                        法官  楊雅清
                                        法官  賴淑美
上正本證明與原本無異。
不得上訴。
                                       書記官 許翠燕
中    華    民    國    98    年    10    月    19    日


司法院資訊處製作；財團法人民間司法改革基金會備份。
